臺灣臺北地方法院交通事件裁定　　　　　　　　　　九十三年度交聲字第九一八號
　　原處分機關　交通部公路總局台北區監理所
　　異議人即
　　受處分人　　甲○○
右列受處分人因違反道路交通管理處罰條例案件，對於交通部公路總局台北區監理所
中華民國九十三年八月十八日所為之處分（原處分案號：北監自裁字裁四○─ＣＵ0
000000號），聲明異議，本院裁定如左：
    主      文
原處分撤銷。
甲○○汽車駕駛人停車不緊靠道路右側，處罰鍰新臺幣玖佰元。
    理      由
一、按汽車停車時應依車輛順行方向緊靠道路右側，但單行道應緊靠路邊停車，其右
    側前後輪胎外側距離緣石或路面邊緣不得逾四十公分，在單行道左側停車時，比
    照辦理，道路交通安全規則第一百十二條定有明文；次按汽車駕駛人停車時，有
    不緊靠道路右側之情形者，處新臺幣（下同）六百元以上一千二百元以下罰鍰，
    道路交通管理處罰條例第五十六條第一項第六款亦規定甚明。又小型車之汽車駕
    駛人如停車時有不緊靠道路右側之違規行為經警舉發，而在舉發通知單上所載之
    應到案日期前到案聽候裁決或提出申訴，經主管機關調查後仍認定其有違規停車
    之行為者，依違反道路交通管理事件統一裁罰基準及處理細則（下稱處理細則）
    第四十四條第一項及違反道路交通管理事件統一裁罰基準表（下稱基準表）之規
    定，須對該小型車違規停車之行為人處以九百元之罰鍰。
二、本件異議人即受處分人甲○○於民國九十三年五月二十四日上午十時四十八分許
    ，將其所有車牌號碼Ｇ三─一○九三號自用小客車停放於臺北縣新店市○○路○
    段之處所，經臺北縣政府警察局交通隊員警以受處分人有併排停車之違規行為為
    由，依違反道路交通管理處罰條例第五十六條第一項第六款之規定掣單舉發，嗣
    受處分人在舉發通知單上所載之應到案日期前到案提出申訴，經原處分機關函請
    舉發單位調查結果，仍認受處分人確有前開違規行為，原處分機關乃依上開條文
    、處理細則第四十四條第一項及基準表之規定，而於九十三年八月十八以北監自
    裁字第裁四○─ＣＵ0000000號裁決書裁處受處分人罰鍰一千二百元在案
    。
三、聲明異議意旨略以：伊汽車停在無禁停標示範圍內，該路段平常整排均可停車，
    惟當時伊汽車與店面牆壁間停有兩部自行車和一部機車，即遭認定為併排停車，
    所謂併排停車應是兩部汽車併列，否則難道兩部機車或自行車併列亦屬併排違規
    停車？為此聲明異議等語。
四、經查，受處分人對於其於前揭時間，將其所有前開車輛停放在臺北縣新店市○○
    路○段之事實，並不爭執，並有原處分機關即交通部公路總局台北區監理所以九
    十三年九月二十三日○九三─六○─二九二五四號函所檢送本院之彩色舉發採證
    照片一張附卷可稽。依該舉發照片以觀，該路段雖未劃有禁止停車或禁止臨時停
    車之紅色或黃色標線，而得以停放汽車，惟駕駛人於該路段停車時，仍應注意其
    他停車時應注意之規定，以避免妨害交通安全與行車秩序，否則即應視其情節，
    依道路交通管理處罰條例第五十六條第一項各款之規定予以處罰。按上開條文第
    一項第六款所謂「併排停車」之違規行為，應指兩輛以上汽車併排停放致妨害交
    通者而言，依本件舉發照片，受處分人前揭車輛停放於該處，其與路側店面間雖
    停有一輛機車及一輛腳踏車，惟並無併排停放汽車之情事，尚非屬於所謂「併排
    停車」之違規情形；然查受處分人停放車輛時，顯然並未緊靠道路右側，且其右
    側前後輪胎外側距離路面邊緣已逾四十公分以上，甚已達將近一個車寬之寬度，
    並已佔用道路之一部分，其妨害其他車輛（尤其是行駛於慢車道之機慢車）順暢
    通行之事實至明，自應依上開條例第五十六條第一項第六款「停車不緊靠道路右
    側」之規定處罰。是本件受處分人之停車行為雖不構成「併排停車」之違規事由
    ，惟仍足以成立「停車不緊靠道路右側」之裁罰事實。從而本件事證明確，受處
    分人前開違規停車行為，應堪認定。
五、原處分機關以受處分人有違反道路交通管理處罰條例之違規行為，於九十三年八
    月十八以北監自裁字第裁四○─ＣＵ0000000號裁決書裁處受處分人罰鍰
    一千二百元，固非無見；惟受處分人之違規行為應依同條例第五十六條第一項第
    六款「停車不緊靠道路右側」之規定處罰，原處分機關援引同條項同款「併排停
    車」之規定予以裁罰，其處分即難認為允恰。受處分人以其並無違規為由聲明異
    議，雖無理由，惟其爭執非屬併排停車等語，尚屬有據，原處分復有前述之不當
    ，自屬無可維持，應由本院將原處分撤銷。查受處分人曾於本件舉發通知單上所
    載之應到案日期前之九十三年七月十五日（按原應到案日期為同年月二十三日）
    向原舉發機關提出陳述，此有臺北縣政府警察局舉發違反道路交通管理事件通知
    單、受處分人所填寫之交通部公路總局臺北區監理所違規案件陳述書各一紙在卷
    可稽，爰以受處分人有駕駛小型車停車不緊靠道路右側之違規行為，依道路交通
    管理處罰條例第五十六條第一項第六款、處理細則第四十四條第一項暨基準表之
    規定，裁罰受處分人罰鍰九百元如主文第二項所示，以資適法。
據上論斷，應依道路交通案件處理辦法第二十條前段，裁定如主文。
中　　　華　　　民　　　國　　九十三　　年　　　十　　　月　　二十九　　日
                                  臺灣臺北地方法院交通法庭
                                          法  官 林庚棟
右正本證明與原本無異。
如不服本裁定，應於裁定送達後五日內，向本院提出抗告狀。
                                          書記官 殷玉芬
中　　　華　　　民　　　國　　九十三　　年　　十一　　　月　　　　二    日
